【裁判字號】    89,交易,206
【裁判日期】    890823
【裁判案由】    業務過失傷害
【裁判全文】
臺灣桃園地方法院刑事判決                        八十九年度交易字第二六號
    公  訴  人  臺灣桃園地方法院檢察署檢察官
    被      告  甲○○
                乙○○
    右一人選任  陳河泉律師
    辯  護  人
右列被告因業務過失傷害案件，經檢察官提起公訴（八十八年度偵字第一０八二三號
、八十九年度偵字第一八一八號、五一六四號），本院判決如左：
    主  文
甲○○從事業務之人，因業務上之過失傷害人致重傷，處有期徒刑陸月，如易科罰金
，以佰元折算壹日。
乙○○部分公訴不受理。
    事  實
一、乙○○於民國八十八年五月十二日下午六時十分許，駕駛車牌號碼Ｒ二－三四八
    號自小貨車，沿桃園縣桃園市○○路往春日路方向行駛，至位於桃園縣桃園市○○路一二八號前，本應注意停車時應依車輛順行方向緊靠道路右側且顯有妨害他
    車通行之處所，不得停車，而依當時情形亦無不能注意之情況，竟疏未注意，於
    上開路段，未盡緊靠道路右側停車且左側前後車輪壓快慢車道分向線（併排停車
    ）佔用該路段機慢車道，致該路段機慢車無法通行影響行車安全之情況下，貿然
    熄火停車（所涉傷害部分業據告訴人撤回告訴），適有以從事駕駛曳引車為業之
    甲○○所駕駛車牌號碼ＫＭ－九四二號曳引車沿上開路段行駛，途經前開范某停
    車處前，本應隨時注意車前狀況，並隨時採取必要之安全措施，以防止危險之發
    生，且當時亦無不能注意之情況，竟疏未注意，致撞擊於該路段同方向由慢車道
    內行駛在前，為閃避甲○○前開所停放之車輛而疏未注意左後方來車即直接由慢
    車道切入外側快車道之丙○○所騎乘車牌號碼ＲＱＨ－四八號輕型機車，因甲○○右前保險桿撞及藍車左後車尾，致丙○○人車倒地，其左大腿遭邱車輾壓，致
    受有左大腿股骨膝上截肢之重傷害。
二、案經丙○○訴請桃園縣警察局桃園分局移送桃園地方法院檢察署檢察官偵查起訴
    。
    理  由
壹、有罪部分：
一、訊據被告甲○○固坦承有於右揭時、地駕駛上開曳引車於前開路段與丙○○發生
車禍，並致藍某受有左大腿股骨膝上截肢之重傷害之事實，惟矢口否認有何業務
    過失致重傷害之犯行，辯稱：係丙○○強行加速才撞及，且係藍某先被伊車後輪
    之擋泥板到才跌倒，並非伊撞到藍某云云。經查右開事實，已據被害人丙○○
    於警訊及偵審中指訴詳確，並有警製桃園縣警察局道路交通事故調查報告表一份
    及現場照片十幀在卷為憑。再者，被害人丙○○係因本件車禍，致左側下肢壓碎
    傷並左側膝上截肢之重傷害等情，亦有長庚紀念醫院、中山醫院診斷證明書各乙
    紙在卷可資佐憑，且被害人所受左側下肢壓碎傷進而左側膝上截肢傷害，已致被
    害人左腿機能喪失，自屬刑法第十條第四項第四款之毀敗一肢以上之機能之重傷
    害甚明。
二、按駕駛人應注意車前狀況，並隨時採取必要之安全措施，道路交通安全規則第九
    十四條第三項規定甚明，被告甲○○於右揭時、地駕駛上開車輛行經前開路段，
    依法即負有上項注意義務，再觀諸卷附道路交通事故調查報告表所示，肇事當時
    天候晴、道路無障礙及視距良好等情形，並無不能注意之情事存在，被告疏未注
    意前開行車規定，未保持慎密注意車前狀況，致未及早發現被害人丙○○駛入所
    行駛之車道內即時閃避，而隨時採取必要之安全措施，以致肇事，致被害人因之
    受有左大腿股骨膝上截肢之重傷害，其有過失甚明。且本件車禍案件，經公訴人
    送請台灣省行車事故覆議鑑定委員會覆議之結果，亦同此認定之結果，此有台灣
    省車輛行車事故覆議鑑定委員會八十九年三月二十七日府覆議字第八八二０五七
    號函暨其所附之台灣省車輛行車事故覆議鑑定委員會覆議意見書各乙份在卷可憑
    。至台灣省政府桃園縣區車輛行車事故鑑定委員會鑑定意見書之鑑定意見，雖僅
    載明被害人丙○○駕駛輕機車未注意安全距離變換車道及被告乙○○駕駛自小客
    貨車佔用慢車道臨時併排停車形成道路障礙，而未言及被告甲○○之過失行為，
    有前開台灣省政府桃園縣區車輛行車事故鑑定委員會八十八年十二月三日八八府
    車鑑桃字第０五一三號函暨函附之鑑定意見書附卷可稽，然查前開鑑定意見書其
    中、一般狀況之五車損情形即載明被告甲○○車右前保險桿凹陷；被害人丙○○機車車尾燈破裂，尾牌向左前折損，後置物架扭曲變形，前置菜藍凹損等情明
    確，且經被害人丙○○指訴詳確在卷，再者依卷附之車損照片所示，明顯可見被
    告甲○○所駕之曳引車係於右前保險桿凹陷，而被害人丙○○所騎乘之機車則為
    車尾燈破裂、尾牌折損及後置物架扭曲變形，顯見本件肇事係出於被告甲○○所
    駕駛之曳引車正面自後撞及被害人丙○○所騎乘機車之後側甚明，復為上開覆議
    鑑定委員會覆議意見書所同此認定，有上開覆議鑑定委員會覆議意見書附卷可考
    。雖被告甲○○辯稱：係被害人丙○○為閃避路邊併排停車才碰撞伊所駕駛曳引
    車之右後輪擋泥板而跌倒遭伊車右後車輪輾過云云，然依卷附之被害人丙○○所
    騎乘之ＲＱＨ－四八號輕機車車損照片觀之，該機車係車尾燈破裂、尾牌折損及
    後置物架扭曲變形，顯係遭車自後撞擊所造成之車損，是被告所辯顯悖於常情委
    無足採。是本院認前開台灣省政府桃園縣區車輛行車事故鑑定委員會之鑑定意見
    書漏未論及被告甲○○之過失行為顯不可採，而以上揭台灣省車輛行車事故覆議
    鑑定委員會為可採，附此敘明。又被害人雖亦因駕駛輕機車繞越路邊停車末注意
    左後來車，與被告甲○○同為肇事主因，雖堪認其就本件車禍之發生與有過失，
    惟究未能據以解免被告甲○○疏失之咎。而被害人又係因本件車禍受有前述之重
    傷害結果，被害人所受之傷害與被告之過失行為間顯有相當因果關係，被告自應
    負過失傷害人致重傷之責。事證已明，被告犯行洵堪認定，應依法論科。
三、查被告甲○○係以駕駛曳引車為業，為從事駕駛業務之人，其因執行業務之過失
    肇事致人於重傷害，核其所為係犯刑法第二百八十四條第二項後段之因業務上之
    過失傷害人致重傷罪。爰審酌被告駕車過失情節，被害人與有過失及所受傷害程
    度，被告迄今尚未賠償被害人之損害，及其犯後猶飾詞卸責等一切情狀，量處如
    主文所示之刑，並諭知易科罰金之折算標準。
貳、不受理部分：
一、按告訴乃論之罪，告訴人於第一審辯論終結前得撤回其告訴，又告訴經撤回者，
    法院應諭知不受理之判決，刑事訴訟法第二百三十八條第一項、第三百零三條第
    三款定有明文。
二、本件被告乙○○因業務過失致重傷害案件，經檢察官提起公訴，認為犯刑法第二
    百八十四條第二項後段之罪，依同法第二百八十七條前段規定，須告訴乃論，茲
    據告訴人丙○○於本院審理中，聲請撤回告訴，並有和解書乙紙在卷可稽，依照
    前開法條之規定，被告乙○○此部分犯行爰不經言詞辯論，逕為行諭知不受理之
    判決。
據上論斷，應依刑事訴訟法第二百九十九條第一項前段、第三百零三條第三款、第三
百零七條，刑法第二百八十四條第二項後段、第四十一條，罰金罰鍰提高標準條例第
一條前段、第二條，判決如主文。
本案經檢察官魏雯祈到庭執行職務。
中      華        民        國    八十九    年    八    月    二十三    日
                                    臺灣桃園地方法院刑事第三庭
                                        法  官  林惠霞
右正本證明與原本無異。
如不服本判決，應於送達後十日內，向本院提出上訴狀。
                                        書記官  陳婉婷
中      華        民        國    八十九    年    八    月    二十八    日


司法院資訊處製作；財團法人民間司法改革基金會備份。
